# Yo soy Jonathan Girón, Ingeniero Multimedia

## ► Descripción

Ingeniero multimedia egresado de la Universidad Autónoma de Occidente, entusiasta por las tecnologías y el conocimiento. Centrado en mejorar habilidades en el desarrollo web y experiencias interactivas agradables para los usuarios.

Me considero un profesional con gran apoyo al trabajo en equipo, una buena comunicación y una actitud responsable reflejada a las entregas.

















Repositorio

https<sup>L</sup> github.com/srGironR?tab=repositories



https. www.linkedin.com/in/jonathan-giron-rodriguez-63809113b



jonathan\_gironR@outlook.com || jonathan.giron@uao.edu.co

#### Educación

Técnico Informatico (Primaria y Bachillerato)

Colegio León de Greiff Enero 2000 - Julio 2015 Ingeniero Multimedia

Información Personal

Fecha de Nacimiento

Ingles • • • • •

Español • • • •

Cali, Valle del cauca

Residencia

País

Colombia

05/08/1998

Idiomas

Universidad Autónoma de Occidente Julio 2015 - Enero 2022

### Experiencia

Desarrollador BackEnd Web Corporación Talentum

Proceso de aseguramiento y creación de nuevos componentes para jóvenes de 8vo y 9no grado del sistema de información / plataforma web de aprendizaje de temas de seguridad vial.

Agosto 2021 - Diciembre 2021

#### Desarrollador BackEnd Web Practy Labs SAS

Análisis y desarrollo de nuevos servicios del software de gestión y venta POS Practy, a su vez realizando arreglos y generación de un BackOffice de organización de la empresa.

Julio 2022 - Actualmente

